臺灣高等法院刑事判決　　　　　　　　　　　　　 九十三年度上易字第三五四號
　　上　訴　人　臺灣基隆地方法院檢察署檢察官
　　被　　　告　庚○○
右上訴人因被告竊盜案件，不服台灣基隆地方法院九十二年度訴字第五八一號中華民
國九十二年十二月三十日刑事判決（起訴案號：臺灣基隆地方法院檢察署九十二年偵
字第三六七五號）及併辦案號：臺灣基隆地方法院檢察署九十二年度偵字第三八五三
號，提起上訴暨移送併辦：臺灣基隆地方法院檢察署九十三年度偵字第七號、第二四
七號、第七七五號，本院判決如左：
    主  文
原判決撤銷。
庚○○連續於夜間侵入住宅竊盜，累犯，處有期徒刑貳年。
    事  實
一、庚○○前有多次竊盜前科，素行不端，其中涉犯刑法第三百二十條第一項之竊盜
    案件經臺灣基隆地方法院於八十七年一月二十日裁判，並於同年三月二日確定，
    嗣於同年十二月十四日執行完畢，竟仍不知悔改，基於意圖為自己不法所有之概
    括犯意，
(一)、先於管束期間內之九十二年十一月五日凌晨三時三十分許，行經基隆市○○街二
    十六巷十號己○○、丁○○、乙○○等人住處前，因見該處大門鑰匙未拔下，遂
    趁機開啟大門後擅自無故侵入前開有人居住之處所，竊取己○○所有之飲料二十
    罐、土司一條、肉鬆一罐及丁○○所有之醋酸檸檬、鹹葡萄乾各一包、乙○○所
    有之鑰匙四支，得手後隨即逃逸，嗣於同日十一時三十分許，經警據報在基隆市
    ○○路三一○號前查獲，並由庚○○帶同警員至基隆市○○路二四八號起獲上開
    竊得之物品。
(二)、庚○○又於同年十一月二十一日早上六時十分許，利用戊○○所有之基隆市○○
    街四十八巷十一號住處整修大門未上鎖之際，直接進入該處（無故侵入住宅部分
    未據告訴），徒手竊取戊○○所有放置於廚房內之活動扳手、鐵管鉗、壁鑽、起
    子、鉗子、鑽頭、美工刀各二支、瓦斯噴燈一組及工作手套六個等物（價值約新
    台幣伍仟元）得手，並將之藏放於基隆市○○街四十八巷七之二號，迨於同日上
    午八時三十分許為警在上址查獲。
(三)、庚○○又於同年十二月五日於基隆市○○路三九四之五號黃榮芳所經營之牛牛汽
    車修配廠內，徒手竊取廠內之破壞剪、老虎鉗、螺絲起子、菜刀各一支，魯班尺
    一捲，噴燈一座等物，並將之藏放於基隆市○○路三一一號空屋內，為警於同月
    十一日清查該是空屋時所查獲。
(四)、復又於同年十二月二十日早上四時三十分許，掀開甲○○所有之基隆市○○路三
    ０二號水果店帆布，徒手竊取芭樂一顆及抽屜內之現金二百六十八元得手，經埋
    伏該處之甲○○當場發覺報警。
(五)、復又於九十三年一月八日下午二十一時三十分許，在基隆市○○路三一一號前丙○○所有車號ＩＨ—二六四五號之貨車內，徒手竊取車內之東坡肉二箱、八寶豆
    及紅豆各一箱得手供己食用殆盡，嗣因其行竊之際為證人黃寶發目睹報警循線查
    獲。
二、案經基隆市警察局第二分局報告臺灣基隆地方法院檢察署檢察官偵查後聲請簡易
    判決處刑，經原審認為不宜以簡易判決處刑，改依通常程序審理及移送併辦原審
    、本院審理。
    理  由
一、訊據被告庚○○於固於警詢（第三六七五號偵卷第六至七、十三至十四頁、第三
    八五三號偵卷第五頁、第二四七號偵卷第五頁）、偵查（第三六七五號偵卷第三
    六頁、第三八五三號偵卷第十七頁、第二四七號偵卷第二十頁、第七七五號偵卷
    第四三頁）及原審（第五八一號原審卷第四四頁）調查、審理中均自白右揭如附
    表一至三、五之事實不諱，惟矢口否認有如附表四之犯行，辯稱：「沒偷老闆甲○○的東西是老闆抓我進去店內，不知現場掉有芭樂一顆及現金」云云（第七號
    偵卷第七、二十頁）。惟查：
(一)、就被告庚○○自白事實欄(一)、(二)、(三)、(五)之事實，核與下列相關事證相符，其自
    白與事實符合，自堪採為證據。
１、被害人己○○、丁○○、乙○○、戊○○、黃榮芳、丙○○等人於警詢（第三六
    七五號偵卷第二十至二一頁、第二二至二三頁、十八至十九頁、第三八五三號偵
    卷第七至八頁、第二四七號偵卷第八頁、第七七五號偵卷第八至九頁）、偵查（
    第二四七號偵卷第三九至四十頁、第七七五號偵卷第四四頁）中指訴財物失竊等
    情綦詳。
２、復有被害人己○○、丁○○、乙○○、戊○○、黃榮芳、甲○○等具領之贓物認
    領保管收據共六紙及被告行竊所得之贓物照片四張附卷可稽（第三六七五號偵卷
    第二五至二七頁、第三八五三號偵卷第十一頁、第二四七號偵卷第十頁；第三六
    七五號偵卷第二四頁、第三八五三號偵卷第十一頁第二四七號偵卷第九頁、第七
    號偵卷第十二頁）。
(二)、就被告庚○○否認之事實欄(四)之事實，業據被害人甲○○於警詢、偵查中指述：
    「他（被告）直接掀開水果店帆布，從帆布縫內鑽進來竊取，從攤位上先拿芭樂
    ，又開收銀台的抽屜偷錢。」等語纂詳（第七號偵卷第四至五、五十至五一頁）
    。雖被告於警詢及偵查中供稱：「我去他那裡時... 接著老闆硬拖我進去」（第
    七號偵卷第七、二十頁），惟被害人之水果店四面均以帆布圍住，如未解開地面
    的固定鎖，並無法將帆布解開，而案發時間為早上四時三十分許，非為水果店之
    營業時間，衡情被害人應無解開固定鎖之需要，而得以強拉被告進入甚明；又查
    於偵查時被告供稱：「（他的零錢及水果為何會掉在地上？）可能是在我們打架
    時掉下來」云云，復稱：「他（甲○○）把我拖進去，用棍子打我，我的手、腳
    都有受傷」（第七號偵卷第二十頁），若被害人果以棍子傷害被告，依水果店內
    之水果擺設位置與實施傷害行為時，棍子揮動所需之空間，顯無可能僅一顆水果
    掉下，更無可能將抽屜內之現金揮動掉下，被告上開所辯顯係卸責之詞，不可採
    信，被告犯行循堪認定。
(三)、綜上，本案事證明確，被告犯行已堪認定，應依法論科。
二、論罪科刑部分：
(一)、核被告就事實欄(一)之竊盜行為，係犯刑法第三百二十一條第一項第一款於夜間侵
    入住宅竊盜罪。被告以一普通竊盜行為，同時行竊己○○、丁○○、乙○○三人
    財物，侵害數財產法益，為同種想像競合犯，應依刑法第五十五條之規定，從一
    普通竊盜罪處斷。又被告就事實欄(二)、(三)、(五)之竊盜行為係犯同法第三百二十條
    第一項竊盜罪。又被告所為事實欄(四)之犯行，按刑法第三百二十一條第一項第二
    款之毀越門扇、牆垣或其他安全設備之加重竊盜罪，門扇者，指門戶之謂，二扇
    者為門，一扇者為窗，於性質上為本款所稱之其他安全設備（四十五年台上字第
    一四四三號參照），本款所定之「其他安全設備」，係指依社會通常觀念言，與
    門扇牆垣性質相類而同具防盜效用之設備（二十五年上字第四一六八號、五十五
    年台上字第五四七號參照）。本案之水果店四周以帆布圍起，依一般社會通念，
    非屬門扇；且僅以固定鎖固定之帆布，依社會之通常觀念言，亦難認屬足以防盜
    之安全設備，故被告所為事實欄(四)之犯行，係犯刑法第三百第二十條第一項之普
    通竊盜罪。且被告先後五次之加重竊盜及普通竊盜犯行，時間緊接，所犯復為基
    本構成要件相同之罪名，顯係基於概括犯意為之，應依連續犯之規定論以情節較
    重之於夜間侵入住宅竊盜罪，並依法加重其刑。被告前曾受有事實欄所載之科刑
    執行情形，此有台灣高等法院被告全國前案紀錄表在卷可稽，其於受有期徒刑之
    執行完畢後，五年內再犯有期徒刑以上之本罪，為累犯，應依刑法第四十七條規
    定遞予加重其刑。
(二)、又查檢察官雖未就事實欄(二)、(三)、(四)、(五)之竊盜行為並予提起公訴，然該部分之
    事實，與業經起訴之竊盜事實既有裁判上一罪之連續犯關係業如上述，審判上不
    可分割，本院自得併予審究。檢察官上訴意旨指摘原判決就事實欄(三)、(四)、(五)之
    竊盜行為具有連續犯之裁判上一罪關係，為法律上之同一案件，請求併案審理，
    為有理由。則原判決既有未洽，自應將原判決撤銷改判，爰審酌被告年輕力壯，
    不思正途謀取金錢，前有多次竊盜前科，甫於九十二年七月十八日因縮短刑期假
    釋出監，未幾即保護管束期間再犯本件竊盜罪，犯行惡劣，實不宜輕處，姑念犯
    罪後尚能坦承犯行不諱，顯已知錯等一切情狀，量處如主文所示之刑，以示懲儆
    。
三、沒收：
    本件犯罪所得之物，非屬被告所有 ，自毋庸宣告沒收。
四、按檢察官聲請以簡易判決處刑之案件，經法院認為有刑事訴訟法第四百五十一條
    之一第四項但書之情形者，應適用通常程序審判之，同法第四百五十二條著有明
    文。本件檢察官在聲請簡易判決處刑書中記載被告涉有刑法第三百二十一條第一
    項第一款之加重竊盜罪嫌，並說明被告係累犯，應依法予加重其刑，惟查加重竊
    盜罪之最輕本刑為六月以上有期徒刑，而被告係累犯，必須加重其刑，則自無對
    被告宣告得易科罰金之有期徒刑或緩刑之可能，且被告因另犯其他竊盜案件，經
    檢察官移送併辦審理（九十二年度偵字第三八五三號），本件顯與簡易判決處刑
    之規定不符，故原審法院基隆簡易庭認本件有刑事訴訟法第四百五十一條之一第
    四項但書之情形，改適用通常程序審判，併敘明之。
五、被告庚○○經合法傳喚無正當理由不到庭，爰不待其陳述逕行判決。
據上論斷，應依刑事訴訟法第三百七十一條、第三百六十九條第一項前段條、第三百
六十四條、第二百九十九條第一項前段，刑法第五十六條、第三百二十一條第一項第
一款、第三百二十條第一項、第五十五條、第四十七條，罰金罰鍰提高標準條例第一
條前段，判決如主文。
本案經檢察官王安明到庭執行職務
中      華      民      國    九十三    年     三     月     三十一   日
                                  臺灣高等法院刑事第七庭
                                      審判長法  官  吳  啟  民
                                            法  官  施  俊  堯
                                            法  官  林  瑞  斌
右正本證明與原本無異。
不得上訴。
                                            書記官  游  桂  
中      華      民      國    九十三    年     四       月       一   日
附錄本案論罪科刑法條：
刑法第三百二十條
意圖為自己或第三人不法之所有，而竊取他人之動產者，為竊盜罪，處五年以下有期
徒刑、拘役或五百元以下罰金。
意圖為自己或第三人不法利益，而竊佔他人之不動產者，依前項之規定處斷。
前二項之未遂犯罰之。
附表：
編號一、
01、行為時：九十二年十一月五日凌晨三時三十分許。
02、行為地：基隆市○○街二十六巷十號己○○、丁○○、乙○○等人住處。
03、竊得財物：
、己○○所有之飲料二十罐、土司一條、肉鬆一罐。
、丁○○所有之醋酸檸檬、鹹葡萄乾各一包。
、乙○○所有之鑰匙四支。
編號二、
01、行為時：九十二年十一月二十一日早上六時十分許。
02、行為地：基隆市○○街四十八巷十一號。
03、竊得財物：戊○○所有放置於廚房內之活動扳手、鐵管鉗、壁鑽、起子、鉗子、
    鑽頭、美工刀各二支、瓦斯噴燈一組及工作手套六個等物（價值約新台幣伍仟元
    ）。
編號三、
01、行為時：九十二年十二月五日十二時許。
02、行為地：基隆市○○路三九四之五號牛牛汽車修配廠。
03、竊得財物：黃榮芳所經營之牛牛汽車修配廠內，徒手竊取廠內之破壞剪、老虎鉗
    、螺絲起子、菜刀各一支，魯班尺一捲，噴燈一座等物。
編號四、
01、行為時：九十二年十二月二十日早上四時三十分許。
02、行為地：基隆市○○路三０二號水果攤。
03、竊得財物：芭樂一顆及抽屜內之現金二百六十八元。
編號五、
01、行為時：九十三年一月八日下午二十一時三十分許。
02、行為地：基隆市○○路三一一號前丙○○所有車號ＩＨ—二六四五號之貨車內。
03、竊得財物：東坡肉二箱、八寶豆及紅豆各一箱。
